【裁判字號】    99,簡上,468
【裁判日期】    991217
【裁判案由】    妨害風化
【裁判全文】
臺灣高雄地方法院刑事判決             99年度簡上字第468號
上  訴  人
即  被  告  黃程煜
上列上訴人因妨害風化案件，不服本院高雄簡易庭中華民國99年
8 月12日99年度審簡字第1937號第一審刑事簡易判決（聲請簡易
判決處刑案號：97年度偵字第25896 號），提起上訴，本院管轄
之第二審合議庭判決如下：
    主  文
原判決撤銷。
黃程煜幫助犯圖利容留性交罪，處有期徒刑貳月，如易科罰金，
以新臺幣壹仟元折算壹日，扣案之刷卡機（編號：SIN 0000
0000000、特店代號：000000000000000
00）壹臺沒收之。
    事  實
一、黃程煜係兆峻洋行有限公司（下稱兆峻洋行）實際負責人，
    明知徐盛鴻所經營位於高雄市新興區○○○路428 號6 樓之
    「王朝美容坊」（店招為「皇朝美容店」），係媒介及容留
    成年女子在「王朝美容坊」內，與不詳男子從事按摩及俗稱
    「半套」（即由女子以手撫摸男子性器官或以口舌舔舐男子
    性器官之口交方式至射精為止）、「全套」（即由女子與男
    子為性器官接合）等性交易服務，竟為賺取「王朝美容坊」
    向兆峻洋行購入酒類之利潤，基於縱有人持其提供之刷卡機
    作為妨害風化之犯罪工具，亦不違其本意之幫助犯意，自民
    國97年4 月間起，將其前於96年8 月8 日委託不知情員工歐
    啟瑞所申請之刷卡機（編號：SIN000 -000-000 、特店代號
    ：000-00000000 -0000、名稱：兆竣洋行有限公司）借予王
    朝美容坊而置放該店內，供男客從事性交易服務後刷卡消費
    使用。97年5 月1 日20時許，適有男客黃國為至該店，經店
    內人員媒介並容留某姓名不詳之成年女子與黃國為為全套性
    交易，黃國為乃持其信用卡，刷卡使用黃程煜出借之刷卡機
    ，而支付性交易費用新臺幣（下同）3300元。嗣於97年5 月
    10日16時10分許，為警持搜索票至「王朝美容坊」執行搜索
    後，在店內扣得該刷卡機1 台，始悉上情。
二、案經臺灣高雄地方法院檢察署檢察官依高雄市政府警察局苓
    雅分局報告及自動簽分偵查後聲請簡易判決處刑。
    理  由
壹、程序部分
    按被告以外之人於審判外之言詞或書面陳述，除法律有規定
    者外，不得作為證據，刑事訴訟法第159 條第1 項定有明文
    ；另按被告以外之人於審判外之陳述，雖不符前四條之規定
    ，而經當事人於審判程序同意作為證據，法院審酌該言詞陳
    述或書面陳述作成時之情況，認為適當者，亦得為證據，同
    法第159 條之5 第1 項規定甚明。本判決所據以認定被告劉
    柏毅犯罪事實之證據，其中部分固屬傳聞證據，惟因均經檢
    察官及被告於本院準備程序、審判程序中同意作為證據，本
    院審酌各項證據作成時之情況，並無違法取證或其他瑕疵，
    依刑事訴訟法第159 條之5 第1 項規定，均具證據能力，合
    先敘明。
貳、實體部分：
一、上開事實，業據被告黃程煜於偵查、本院審理中坦承不諱，
    核與證人黃國為、歐啟瑞於警詢之證述、證人徐盛鴻於警詢
    、偵訊之證述相符（見97年度他字第5383號卷第158 至160
    頁、第326 至328 頁、第201 至205 頁、97年度偵字第2589
    6 號卷第494 至495 頁），並有信用卡刷卡簽單影本1 份、
    扣案之刷卡機1 台可資佐證（見97年度他字第5383號卷第16
    1 頁），足認被告之自白與事實相符，洵堪採為論罪科刑之
    依據，故本案事證明確，被告犯行堪以認定。
二、按刑法上之幫助犯，係對於犯罪與正犯有共同之認識，而以
    幫助之意思，對於正犯資以助力，而未參與實施犯罪之行為
    者而言（最高法院88年度台上字第1270號判決要旨參照）。
    是以，如未參與實施犯罪構成要件之行為，且係出於幫助之
    意思提供助力，即屬幫助犯，而非共同正犯。又凡任何足使
    正犯得以或易於實行犯罪之積極或消極行為，不論其於犯罪
    之進行是否不可或缺，亦不問所提供之助益是否具有關鍵性
    影響，均屬幫助犯罪之行為（最高法院97年度台上字第3775
    號判決意旨參照）。查被告出借刷卡機予王朝美容坊，供該
    店所容留性交之男客黃國為刷卡消費，核其所為，係犯刑法
    第30條第1 項前段、第231 條第1 項前段之幫助圖利容留性
    交罪。被告基於幫助之意思，為非屬圖利容留性交之構成要
    件行為，為幫助犯，爰依刑法第30條第2 項之規定，按正犯
    之刑減輕之。
三、原審認被告罪證明確，予以論罪科刑，固非無見。惟按受有
    期徒刑之執行完畢，或受無期徒刑或有期徒刑一部之執行而
    赦免後，5 年以內再犯有期徒刑以上之罪者，始為累犯，此
    觀刑法第47條第1 項之規定自明。又被告犯應併合處罰之數
    罪，經法院分別判處有期徒刑確定，並依檢察官之聲請，以
    裁定定其數罪之應執行刑確定，該數罪是否執行完畢，係以
    所定之刑是否全部執行完畢為斷。其在未裁定前已先執行之
    有期徒刑之罪，因嗣後合併他罪定應執行刑之結果，檢察官
    所換發之執行指揮書，係執行應執行刑，其前已執行之有期
    徒刑部分，僅應予扣除，不能認為已執行完畢（最高法院94
    年度台非字第249 號判決意旨參照），查被告前於95年間因
    偽造文書案件，經本院以95年度簡字第6206號判處有期徒刑
    4 月，減為有期徒刑2 月確定，並於97年3 月4 日易科罰金
    執行完畢；惟被告另於95、96年間因違反稅捐稽徵法、商業
    會計法等6 罪，經本院以98年度審簡字第782 號分別判處有
    期徒刑3 月減為1 月又15日、有期徒刑2 月減為1 月共5 罪
    ，應執行有期徒刑5 月確定，嗣檢察官聲請就前揭7 罪定執
    行刑，經本院以99年度聲字第819 號裁定應執行有期徒刑6
    月確定，直至99年12月3 日始易科罰金執行完畢等情，有臺
    灣高等法院被告前案紀錄表附卷可稽，揆諸上開說明，前揭
    應執行之有期徒刑6 月，於被告99年5 月1 日犯本案時，僅
    執行有期徒刑2 月，其餘尚未執行完畢，則原判決論被告為
    累犯，並依法加重其刑，自有未合。被告上訴雖無理由，但
    原判決既有上開可議之處，自屬無可維持，應由本院將原判
    決予以撤銷改判。爰審酌被告為賺取利潤，竟提供刷卡機而
    幫助他人媒介、容留年滿18歲女子與男客從事性交行為，敗
    壞社會善良風氣，所為實不可取，惟念其坦承犯行，態度尚
    可，暨所幫助之正犯犯行僅1 次，犯罪所生危害非鉅等一切
    情狀，量處如主文所示之刑，並諭知易科罰金之折算標準。
    末扣案之刷卡機1 臺（編號：SIN000 -000-000 、特店代號
    ：000-00000000-0000 、名稱：兆峻洋行有限公司），係被
    告所有供本案犯罪所用之物，業據其供承在案（見97年度偵
    字第25896 號卷第378 頁、第451 頁），爰依刑法第38 條
    第1 項第2 款規定宣告沒收。
據上論斷，應依刑事訴訟法第455 條之1 第1 項、第3 項、第36
9 條第1 項前段、第364 條、第299 條第1 項前段，刑法第30條
第1 項前段、第2 項、第231 條第1 項前段、第41條第1 項前段
、第38條第1 項第2 款，刑法施行法第1 條之1 ，判決如主文。
本案經檢察官張媛舒到庭執行職務。
中    華    民    國    99    年    12    月    17    日
                  刑事第十三庭審判長法  官  黃蕙芳
                                    法  官  楊智守
                                    法  官  陳筱雯
以上正本證明與原本無異。
不得上訴。
中    華    民    國    99    年    12    月    20    日
                                    書記官  陳建琪
附錄本案論罪科刑法條：
中華民國刑法第231條第1 項
意圖使男女與他人為性交或猥褻之行為，而引誘、容留或媒介以
營利者，處 5 年以下有期徒刑，得併科 10 萬元以下罰金。以
詐術犯之者，亦同。

司法院資訊處製作；財團法人民間司法改革基金會備份。
